【裁判字號】    95,訴,519
【裁判日期】    950629
【裁判案由】    違反毒品危害防制條例
【裁判全文】
臺灣屏東地方法院刑事判決               95年度訴字第519號
公  訴  人  臺灣屏東地方法院檢察署檢察官
被      告  甲○○
上列被告因違反毒品危害防制條例案件，經檢察官提起公訴（95
年度毒偵字第898 號），嗣被告於本院準備程序進行中先就被訴
事實為有罪之陳述，本院告知被告簡式審判程序之旨，並聽取當
事人之意見後，裁定改由受命法官獨任依簡式審判程序審理，本
院判決如下：
    主  文
甲○○連續施用第一級毒品，累犯，處有期徒刑壹年陸月，扣案
之注射針筒壹支沒收。
    事  實
一、甲○○前因施用毒品案件，經本院以92年訴字第580 號判處
    有期徒刑10月確定，並於民國93年11月30日縮刑期滿，同年
    12 月1日縮短刑期執行完畢出監。另因施用二級毒品甲基安
    非他命案件，經本院以89年度毒聲字第1276號裁定令入戒治
    處所施以強制戒治1 年，並以90年毒聲字第92號撤銷停止戒
    治重入強制戒治，於90年8 月6 日強制戒治期滿，業經臺灣
    屏東地方法院檢察署檢察官以90年度戒毒偵字第278 號不起
    訴處分確定。詎仍未戒除吸食毒品之惡習，復基於施用第一
    級毒品海洛因之概括犯意，自94年10月間之某日起至95年5
    月26日11時20分許往前回溯96小時內之某時止（檢察官起訴
    書誤載為自95年3 月間起至95年5 月21日15時止），以每週
    1 至2 次左右之頻率，在屏東縣內埔鄉○○村○○路45號住
    處內，以注射針筒摻水注射於手臂上之方式，連續施用第一
    級毒品海洛因多次。嗣為警於95年5 月26日8 時30分許，持
    本院核發95年度聲搜字第471 號搜索票在上址查獲，並扣得
    已供施用第一級毒品海洛因之注射針筒1 支。
二、案經屏東縣警察局內埔分局報請臺灣屏東地方法院檢察署檢
    察官偵查起訴。
    理  由
一、訊據被告甲○○對於上揭犯罪事實均坦承不諱，復查：
（一）經警於查獲被告當日11時20分所採之尿液送驗結果，係呈
      嗎啡陽性反應，此有毒品案件嫌疑人尿液採證編號姓名對
      照表、台灣檢驗科技股份有限公司95年6 月8 日編號KＺ00
      0000000000號濫用藥物尿液檢驗報告各1 份在卷可稽。
（二）此外，本件尚有注射針筒1 支扣案可稽，核與被告施用本
      件第一級毒品海洛因所使用之物相符，益見被告確有施用
      第一級毒品海洛因無誤。
（三）再查甲○○前因施用二級毒品甲基安非他命案件，經本院
      以89年度毒聲字第1276號裁定令入戒治處所施以強制戒治
      1 年，並以90年毒聲字第92號撤銷停止戒治重入強制戒治
      ，於90年8 月6 日強制戒治期滿，業經臺灣屏東地方法院
      檢察署檢察官以90年度戒毒偵字第278 號不起訴處分確定
      之事實，有臺灣高等法院被告全國前案紀錄表、該不起訴
      處分書各1 份在卷可按。是被告於強制戒治執行完畢釋放
      後5 年內再犯施用毒品之罪甚明。
（四）綜上所述，被告前曾犯施用毒品，且於強制戒治執行完畢
      釋放後，5 年內再犯本件施用毒品，事證應屬明確，其犯
      行應堪認定。
二、查海洛因屬毒品危害防制條例第2 條第2 項第1 款所規定之
    第一級毒品，核被告所為，係犯毒品危害防制條例第10 條
    第1 項施用第一級毒品罪。被告持有毒品，復進而施用，其
    持有毒品之低度行為，為施用毒品之高度行為所吸收，均不
    另論罪。被告先後施用第一級毒品海洛因之犯行，時間緊接
    ，所犯構成要件相同，顯係基於概括犯意為之，為連續犯，
    依刑法第56條規定，以一罪論，並加重其刑。又被告有如犯
    罪事實欄所列前科紀錄，已如前述，其於有期徒刑執行完畢
    後5 年內，再犯本件有期徒刑以上之罪，為累犯，應依刑法
    第47條規定遞加重其刑。爰審酌被告施用毒品，足以戕害其
    身心，滋生其他犯罪，惡化治安，嚴重損及公益，且被告前
    屢經觀察勒戒、強制戒治，竟再為本件施用毒品犯行，顯見
    其不思悔改，自制力亦顯不佳；惟另考量被告於犯後即能坦
    承犯行，而其施用毒品行為於本質上係屬自我戕害行為，反
    社會性之程度應屬較低等一切情狀，酌情量處如主文所示之
    刑，以資懲儆。
三、扣案之注射針筒1 支，業經被告自承為其所有且業已供施用
    第一級毒品海洛因所用（見內警分刑字第0950005392號卷95
    年5 月26日警詢筆錄），屬被告所有供施用毒品所用之物，
    應依刑法第38條第1 項第2 款之規定，宣告沒收。
四、檢察官起訴書雖認被告施用第一級毒品海洛因之起訖時間為
    自95年3 月間起至95年5 月21日15時止，惟查被告於偵訊中
    自承從上次關完10個月就開始施用毒品（見95年度毒偵字第
    898 號卷95年5 月26日偵訊筆錄），而被告前次入獄執行徒
    刑釋放之時間為93年12月1 日，此有臺灣高等法院在監在押
    全國紀錄表1 紙附卷可證，是被告本件開始施用毒品之時間
    自應認94年10月間之某日；另按行為人施用毒品後，其成分
    將隨人體新陳代謝作用而逐漸排出，代謝速率更與毒品投與
    方式、投與量、個人體質、採尿時間與檢測儀器之精密度等
    諸多因素有關，而嗎啡（海洛因之主要代謝物）之半衰期（
    血液中濃度減半所需之時間）大約為3 小時，而服用海洛因
    後24小時內約有80% 排泄於尿液中；至於毒品施用後於尿液
    中可檢出之時間，受施用劑量及頻率，施用方式、飲水量之
    多寡、個人體質及其代謝情況等因素影響，因個案而異，一
    般可檢出之時間為海洛因服用後2-4 天、嗎啡2-4 天，此有
    行政院衛生署管制藥品管理局93年11月2 日管檢字第093001
    0499號函可查，是被告既於95年5 月26日11時20分許採尿送
    驗呈嗎啡陽性反應，則其最後一次施用第一級毒品海洛因之
    時間自應認係往前回溯96小時內之某時，檢察官起訴書此部
    容有誤會，附此敘明。
據上論斷，應依刑事訴訟法第273 條之1 第1 項、第299 條第1
項前段，毒品危害防制條例第10條第1 項，刑法第11條前段、第
56條、第47條、第38條第1 項第2 款，判決如主文。
本件經檢察官吳岳輝到庭執行職務。
中    華    民    國    95    年    6     月    29    日
                  刑事第一庭    法  官  羅培毓
以上正本證明與原本無異。
如不服本判決應於收受本判決送達後10日內向本院提出上訴書狀
，其未敘述上訴理由者，並得於提起上訴後10日內向本院補提理
由書狀（均須按他造當事人之人數附繕本）「切勿逕送上級法院
」
中    華    民    國    95    年    6     月    29    日
                                書記官  張儷薾
附錄本判決論罪科刑法條：
毒品危害防制條例第10條
施用第一級毒品者，處六月以上五年以下有期徒刑。


司法院資訊處製作；財團法人民間司法改革基金會備份。
